【裁判字號】    99,訴,54
【裁判日期】    990624
【裁判案由】    毒品危害防制條例
【裁判全文】
臺灣士林地方法院刑事判決                99年度訴字第54號
公  訴  人  臺灣士林地方法院檢察署檢察官
被      告  甲○○
選任辯護人  郭緯中律師
            古健琳律師
            周昌賢律師
上列被告因違反毒品危害防制條例案件，經檢察官提起公訴（99
年度偵字第2094號、第2350號），本院判決如下：
    主  文
甲○○共同販賣第二級毒品，處有期徒刑貳年陸月，扣案如附表
一編號1 至編號4 所示之物、販賣第二級毒品所得新臺幣參仟元
均沒收；又共同販賣第二級毒品，處有期徒刑貳年陸月，扣案如
附表一編號1 至編號5 所示之物、販賣第二級毒品所得新臺幣柒
仟元均沒收。應執行有期徒刑肆年捌月，扣案如附表一編號1 至
編號5 所示之物、販賣第二級毒品所得新臺幣壹萬元均沒收。
    事  實
一、甲○○（綽號「店長」）明知甲基安非他命係毒品危害防制
    條例第2 條第2 項第2 款列管之第二級毒品，不得非法持有
    、販賣。(一)甲○○於民國98年10月中旬，與綽號「東明」之
    乙○○、綽號「姐仔」之丁○○、綽號「嘟朋」之戊○○（
    丁○○、乙○○、戊○○共同販賣第二級毒品部分另行審結
    ）基於共同販賣毒品甲基安非他命之犯意聯絡，由乙○○在
    其基隆市七堵區○○○路1 之4 號4 樓（起訴書誤為基隆市
    ○○路○ 段15之51號9 樓之5） 住處，以每兩新臺幣（下同
    ）3 萬8 千元之價格，向不詳之人販入毒品甲基安非他命1
    兩，由甲○○囑由丁○○將上開毒品甲基安非他命交予戊○○販賣予不特定人，期間乙○○以門號0000000000號、甲○○以門號0000000000號、丁○○以門號0000000000號、戊○○以門號0000000000號相互聯繫販毒事宜。戊○○乃於98年
    11月17日17時14分許，在臺北縣汐止市○○路附近，以3 千
    元價格，販賣毒品甲基安非他命2 公克予丙○○（丙○○施
    用毒品部分檢察官另案偵辦）。(二)甲○○另與乙○○、丁○○、戊○○、綽號「老表」之丙○○（丙○○共同販賣第二
    級毒品部分另案審理），基於共同販賣第二級毒品甲基安非
    他命之犯意聯絡，由戊○○於98年11月18日凌晨1 時許，囑
    由丙○○前往臺北縣汐止市○○路附近，以7 千元價格，販
    賣毒品甲基安非他命4 公克予李建賢之友人，丙○○則獲取
    戊○○無償轉讓之毒品甲基安非他命1 包作為代價（戊○○
    轉讓禁藥甲基安非他命部分另案審理）。戊○○將販賣毒品
    甲基安非他命予丙○○、李建賢之友人所得款項交予丁○○
    ，丁○○、甲○○於核帳後，再交回給乙○○，渠等以上開
    方式共同販賣毒品牟利。
二、嗣為警於99年1 月28日16時10分許持搜索票，前往基隆市○○區○○街28號查獲丁○○，扣得丁○○所有如附表一編號
    2 所示之物；於同年1 月28日16時45分許，在基隆市○○區
    ○○街31巷2 之3 號4 樓查獲戊○○，扣得戊○○所有如附
    表一編號3 所示之物；於同年1 月28日18時30分許，在基隆
    市七堵區○○○路15之51號9 樓之5 查獲乙○○，扣得乙○○所有附表一編號4 所示之物；於同年1 月28日18時10分許
    ，在基隆市○○區○○街379 巷75之1 號查獲甲○○，扣得
    甲○○所有附表一編號1 所示之物；於同年1 月28日16時30
    分許，在臺北縣汐止市○○路198 巷3 號2 樓查獲丙○○，
    扣得郭政荃所有如附表一編號5 所示之物。
三、案經臺灣士林地方法院檢察署檢察官自動檢舉簽分指揮內政
    部警政署刑事警察局、臺北市政府警察局萬華分局、松山分
    局移送及報告並偵查起訴。
    理  由
壹、程序部分：
一、按被告以外之人於審判外之言詞或書面陳述，除法律有規定
    者外，不得作為證據，刑事訴訟法第159 條第1 項定有明文
    ；刑事訴訟法第159 條第1 項所謂「除法律有規定者外」，
    係指同法第159 條之1 至第159 條之5 及第206 條等規定；
    又法院或檢察官得囑託醫院、學校或其他相當之機關、團體
    為鑑定，或審查他人之鑑定，並準用第203 條至第206 條之
    1 之規定，鑑定之經過及其結果，應命鑑定人以言詞或書面
    報告，刑事訴訟法第208 條第1 項前段、第206 條第1 項亦
    有明定。卷附臺灣尖端先進生技醫藥股份有限公司就犯罪事
    實一、(一)之丙○○為警採尿檢驗製作之濫用藥物檢驗報告（
    99年度毒偵字第292 號卷第66頁），係臺北市政府警察局萬
    華分局依檢察官事前概括之囑託送請實施鑑定，視同檢察官
    選任或囑託而為之鑑定報告（法務部92年9 月1 日法檢字第
    0920035083號函參照），依刑事訴訟法第159 條第1 項、第
    198 條、第206 條規定，上開檢驗報告屬傳聞法則之例外，
    應有證據能力。
二、卷附被告甲○○持用之門號0000000000號、丁○○持用之門
    號0000000000號、戊○○持用之門號0000000000號行動電話
    自98年11月7 日起至98年12月8 日止之通訊監察譯文（99年
    度偵字第2094號卷，下稱偵2094號卷，卷一第49至52頁、第
    58、59、88頁、第151 頁正、背面、第152 頁），各係依本
    院於98年11月5 日、12月1 日、10月14日、11月12日核發之
    98年聲監字第571 號、98年聲監續字第720 號、98年聲監字
    第528 號、98年聲監續字第663 號號通訊監察書所為之通訊
    監察紀錄，有通訊監察書影本及通訊監察書電話附表在卷可
    稽（本院卷二第283 至288 頁、卷一第241 至245 頁），警
    方依上揭通訊監察書之許可所為之通訊監察，為依法取得之
    證據，被告甲○○及其辯護人均表示對該等通訊監察譯文之
    證據能力無意見（本院卷三第279 頁背面、卷三第12頁正、
    背面、第14、15頁、第17頁背面、），自得採為證據。
三、次按被告以外之人於審判外之陳述，雖不符合同法第159 條
    之1 至第159 條之4 之規定，但經當事人於審判程序同意作
    為證據，法院審酌該言詞陳述或書面陳述作成時之情況，認
    為適當者，亦得為證據。當事人、代理人或辯護人於法院調
    查證據時，知有第159 條第1 項不得為證據之情形，而未於
    言詞辯論終結前聲明異議者，視為有前項之同意，刑事訴訟
    法第159 條第1 項及第159 條之5 分別定有明文。本判決後
    述所引用之供述證據，當事人於本院準備程序均表示無意見
    而不予爭執（本院卷二第279 頁背面），且迄言詞辯論終結
    前均未聲明異議，本院審酌上開證據資料製作時之情況，尚
    無違法不當及證明力明顯過低之瑕疵，亦認為以之作為證據
    應屬適當，揆諸前開規定，爰逕依刑事訴訟法第159 條之5
    規定，認前揭證據資料均例外有證據能力。
貳、實體部分：
一、按檢察官於第一審辯論終結前，發見有應不起訴或以不起訴
    為適當之情形者，得撤回起訴；撤回起訴，應提出撤回書敘
    述理由，刑事訴訟法第269 條定有明文。本件起訴書原認被
    告甲○○涉犯毒品危害防制條例第4 條第1 項、第2 項、第
    3 項之販賣第一級毒品、販賣第二級毒品及第三級毒品等罪
    嫌，經蒞庭檢察官於99年5 月18日提出99年度聲撤字第3 號
    撤回起訴書，就被告甲○○涉犯毒品危害防制條例第4 條第
    1 項、第3 項之販賣第一級毒品、販賣第三級毒品罪嫌撤回
    起訴，有上開撤回起訴書1 份附卷可稽（本院卷二第272 、
    273 頁）；又原起訴意旨僅認被告甲○○涉嫌販賣第二級毒
    品甲基安非他命，並未起訴被告甲○○販賣第二級毒品搖頭
    丸，起訴書犯罪事實一、(1)關於共同被告戊○○於98年11月
    15日22時37分許，販賣第二級毒品搖頭丸2 顆予丙○○，並
    未起訴被告甲○○為共犯、犯罪事實一、(一)起訴之共犯為被
    告甲○○、共同被告乙○○、丁○○、戊○○、犯罪事實一
    、(二)起訴之共犯為共同被告乙○○、丁○○、戊○○、丙○○，均經蒞庭檢察官於本院99年5 月27日準備程序陳明在卷
    （本院卷二第276 頁正、背面），並有蒞庭檢察官於99年5
    月10日提出之99年度蒞字第1967號補充理由書附卷可稽（本
    院卷二第20至22頁），本院自應以前揭經蒞庭檢察官撤回之
    犯罪事實及就犯罪事實一、(一)、(二)起訴之共犯為審理範圍，
    合先敘明。
二、訊據被告甲○○就於上開時地向共同被告乙○○取得毒品甲
    基安非他命，經由共同被告丁○○交予共同被告戊○○，戊○○販賣予犯罪事實一、(一)之丙○○、犯罪事實一、(二)之李
    建賢友人，販毒所得價款經由丁○○回帳予伊，伊再回帳予
    乙○○之事實坦承不諱，並有下列事證可佐：
  (一)(1)證人即共同被告戊○○證稱：伊與綽號「姐仔」之丁○○
    認識約2 年，經由丁○○認識被告甲○○，甲○○將毒品甲
    基安非他命交給丁○○，丁○○再交給伊處理；伊與丙○○
    如附表三編號1 通訊監察譯文所示之通話，是丙○○要以1
    公克3 千元價格向伊買毒品甲基安非他命，伊表示要買品質
    好一點的毒品甲基安非他命至少要8 萬元；伊與丁○○於98
    年11月17日17時14秒如附表三編號2 通訊監察譯文之通話，
    是別人向伊拿毒品甲基安非他命沒給錢，毒品越拿越多，都
    沒有給丁○○錢，被告甲○○很生氣；伊與丙○○如附表三
    編號3 通監察譯文所示之通話，是伊與綽號「眼鏡」的蔡安
    軒去找丙○○，在汐止市○○路85度C 咖啡店旁邊的丙○○
    朋友家，將毒品甲基安非他命賣給丙○○，丙○○給伊的錢
    ，伊交給丁○○；98年11月18日伊與李建賢、綽號「老表」
    之丙○○如附表四通訊監察譯文所示之通話，是李建賢在前
    一天即98年11月17日問伊「41」即4 分之1 兩、約8.5 公克
    之毒品甲基安非他命價格若干，伊回答「13」係指4 分之1
    兩為1 萬3 千元，李建賢又問伊「41」的一半價格若干，伊
    回答7 千元，次日即98年11月18日李建賢說其友人要以7 千
    元購買毒品甲基安非他命8 分之1 兩，相約在汐止，伊不想
    去，叫李建賢與丙○○連絡，丙○○拿毒品甲基安非他命8
    分之1 兩去賣給李建賢的朋友，價格是7 千元，伊送甲基安
    非他命1 包給丙○○；上開丁○○交給伊處理的甲基安非他
    命，來自被告甲○○，甲○○將毒品甲基安非他命拿到「娃
    娃天堂」電玩店給丁○○，丁○○交給伊，伊再依丁○○指
    示，將甲基安非他命賣出，有賣給丙○○、李建賢之友人，
    伊向丁○○拿毒品不用給錢，伊是丁○○的跑腿，錢的部分
    都是丁○○在掌控，丁○○將毒品交給伊，取得毒品的人將
    錢交給伊，伊統一把錢交給丁○○，被告甲○○之毒品甲基
    安非他命來源是綽號「東明」之乙○○等語（偵2094號卷一
    第135 頁背面、第136 頁正、背面、第137 頁、第166 至16
    9 頁、偵2094號卷二第258 頁），證人即共同被告丙○○證
    稱：伊經由戊○○認識丁○○，伊有向丁○○、戊○○買過
    毒品甲基安非他命，伊使用門號0000000000號行動電話與戊○○如附表三編號1 通訊監察譯文所示之通話，係伊向戊○○買甲基安非他命2 公克供自己施用，價格為3 千元，附表
    三編號3 通訊監察譯文所示之通話，是戊○○拿甲基安非他
    命到汐止市○○路伊的朋友家給伊；附表四編號3 、4 通訊
    監察譯文所示之通話，4 個工人是指甲基安非他命4 公克，
    價格為7 千元，是李建賢的朋友要向戊○○買4 公克甲基安
    非他命，戊○○在忙，叫伊打電話給李建賢，戊○○將4 公
    克毒品甲基安非他命交由伊到汐止市○○路附近賣給李建賢
    的朋友，伊沒有收到錢；伊幫戊○○送毒品，戊○○給伊1
    包甲基安非他命等語（偵2094號卷一第388 頁背面、第390
    頁正、背面、第391 頁背面、第462 至464 頁），證人李建
    賢證稱：附表四編號1 、2 通訊監察譯文是伊與戊○○之通
    話，通話內容是要跟戊○○買甲基安非他命，戊○○叫「老
    表」丙○○交付甲基安非他命等語（偵2094號卷二第59、60
    頁），證人戊○○、丙○○、李建賢上開證述關於附表三、
    四通訊監察譯文，分別為丙○○以3 千元向戊○○購買毒品
    甲基安非他命2 公克、李建賢之朋友以7 千元購買甲基安非
    他命4 公克，戊○○邀同丙○○將上開毒品甲基安非他命交
    給李建賢友人等情經核相符，復有附表三、四之通訊監察譯
    文附卷可稽；又證人丙○○於99年1 月28日為警查獲後經採
    尿送驗，檢驗結果呈甲基安非他命、愷他命陽性反應，有臺
    北市政府警察局偵辦毒品案件尿液檢體委驗單、臺灣尖端先
    進生技醫藥股份有限公司濫用藥物檢驗報告各1 紙在卷可憑
    （99年度毒偵字第292 號卷第64、66頁），可徵丙○○確有
    向戊○○購買毒品甲基安非他命供己施用，是戊○○於上開
    時地販賣毒品甲基安非他命予丙○○、李建賢之友人之事實
    ，堪可認定。(2)證人戊○○雖於偵查中供稱：附表三編號3
    通訊監察譯文是係前往汐止市○○路將搖頭丸2 顆賣給丙○○，附表三編號1 之通話是伊不想賣丙○○甲基安非他命，
    故意講8 萬元想打消丙○○購買之念頭云云（偵2094號卷一
    第165 頁），惟戊○○於上開時間前往汐止市○○路85度C
    咖啡店旁之丙○○友人住處販賣甲基安非他命2 公克給丙○○、價格為3 千元之事實，經證人丙○○上開證述明確，戊○○亦供稱：伊有在汐止市○○路85度C 旁邊的丙○○朋友
    家交甲基安非他命給丙○○等語（偵2094號卷一第167 頁）
    ，足見證人丙○○上開證述屬實，應以丙○○所述為準，戊○○所辯尚無足取；另戊○○於警、偵詢雖否認販賣毒品甲
    基安非他命4 公克予李建賢云云（偵2094號卷一第135 頁背
    面、第137 、163 頁），惟經檢察官提示丙○○上開證述之
    警詢筆錄，戊○○供稱事實如丙○○所言等語（偵2094號卷
    一第165 頁），足徵戊○○否認販賣毒品甲基安非他命予李
    建賢友人云云亦無可採。(3)證人李建賢雖否認其本身向戊○○、丙○○購買毒品甲基安非他命（偵2094號卷二第5 頁背
    面、第6 、59、60頁），惟李建賢對於附表四編號1 、2 之
    通話係伊與戊○○談論購買毒品甲基安非他命並不否認（偵
    2094號卷二第59頁），嗣後實際購買之人係李建賢之朋友，
    李建賢就此則稱其不清楚云云（偵2094號卷二第60頁），顯
    然李建賢於附表四編號1 、2 與戊○○之通話，係為其友人
    連繫購買毒品甲基安非他命之數量、價格，並非李建賢本身
    購買，自無從依李建賢所述遽認戊○○、丙○○未從事上開
    販賣毒品甲基安非他命犯行。(4)證人丙○○雖於警、偵訊辯
    稱其未共同販賣甲基安非他命予李建賢之友人，僅幫忙戊○○拿毒品甲基安非他命云云（偵2094號卷一第391 頁背面、
    第463 頁），惟丙○○所使用之門號0000000000號行動電話
    於98年11月18日凌晨0 時59分至凌晨4 時25分許，與李建賢
    使用之門號0000000000號行動電話通聯頻繁，有丙○○上開
    門號行動電話雙向通聯紀錄可稽（偵2094號卷一第445 、44
    6 頁），證人李建賢亦不否認門號0000000000號行動電話為
    其所使用（偵2094號卷二第5 頁背面），比對附表四編號3
    譯文之通話時間，可徵丙○○接獲戊○○電話後，即與李建
    賢密切連絡，戊○○尚於通話中告知丙○○李建賢之朋友要
    買4 公克甲基安非他命，價格為7 千元，足見丙○○不僅與
    李建賢接洽其友人購買甲基安非他命之事，對於販賣之數量
    、價格亦知之甚詳，並前往汐止市○○路交付毒品予李建賢
    之友人，事後則獲取戊○○贈送甲基安非他命1 包作為代價
    ，足證丙○○全程參與上開販賣毒品甲基安非他命犯行，並
    於本院坦承共犯此部分罪嫌（本院卷二第89頁正、背面），
    其於警、偵訊辯稱未共同販賣云云，殊不足採。
  (二)證人戊○○上開販賣予丙○○、李建賢之友人之毒品甲基安
    非他命係丁○○交予戊○○，丁○○此部分之毒品甲基安非
    他命來自被告甲○○，被告甲○○又係向乙○○取得等情，
    經證人戊○○上開證述明確，核與證人即共同被告丁○○證
    稱：被告甲○○將毒品甲基安非他命交給戊○○販賣，戊○○要回帳給被告甲○○，被告甲○○再回帳給乙○○，乙○○將毒品甲基安非他命交給被告甲○○販賣，被告甲○○交
    給戊○○賣的價錢是1 兩甲基安非他命4 萬3 千元，伊與被
    告甲○○於98年11月7 日下午3 時4 分17秒如附表四編號2
    通訊監察譯文之通話內容，「一半24」是指半包0.6 空袋子
    的甲基安非他命是2 萬4 千，「42」是指被告甲○○跟人家
    拿0.6 公克袋子重約八分滿的甲基安非他命是4 萬2 千元，
    被告甲○○說戊○○來「娃娃天堂」拿甲基安非他命時，叫
    伊要說這樣子重量的甲基安非他命進價是4 萬5 千元；伊與
    戊○○在98年11月7 日23時4 分47秒如附表二編號5 通訊監
    察譯文所示之通話，「半個」就是戊○○向被告甲○○拿的
    0.6 公克袋重的甲基安非他命半包，「東西」就是指戊○○
    應該要交給被告甲○○的錢，伊幫戊○○還6 千元給被告甲○○，毒品甲基安非他命是乙○○提供；伊與戊○○於98年
    11月17日17時14秒如附表三編號2 通訊監察譯文所示之通話
    內容，「東西」是指甲基安非他命，戊○○跟被告甲○○拿
    甲基安非他命都沒回帳，被告甲○○說不要再給戊○○，回
    帳是指被告甲○○將毒品甲基安非他命交給戊○○賣出去，
    戊○○要將販賣所得款項交給被告甲○○，戊○○沒有將賣
    出去的甲基安非他命錢交給被告甲○○，被告甲○○就表示
    不要再給戊○○等語（偵2094號卷一第78頁、第79頁背面、
    第80、107 至109 頁）、證人即共同被告乙○○證稱：伊從
    98年10月初開始至12月中旬，在基隆市七堵區○○○路1 之
    4 號4 樓住處提供毒品甲基安非他命給被告甲○○，伊進價
    1 兩3 萬8 千元，伊分次交給被告甲○○，1 兩賺2 千元，
    伊不知道被告甲○○、戊○○賣給何人，伊想要薄利多銷；
    附表二編號3 通訊監察譯文之通話，是指毒品的帳，伊與被
    告甲○○、丁○○、戊○○一起販賣毒品，伊有賺中間差價
    ，伊給被告甲○○，被告甲○○說要跟丁○○催帳，被告甲○○說將毒品交給戊○○，回帳是指戊○○有無將賣毒品的
    的錢收回給我，伊是要叫戊○○將賣毒品的錢交回給伊，伊
    出買毒品的本錢，賺中間差價；附表二編號4 通訊監察譯文
    之通話，是伊要向被告甲○○拿錢，被告朱天要拿賣毒品的
    錢給伊，伊把錢收回就不再作；伊原本只有交毒品甲基安非
    他命給被告甲○○，被告甲○○賣了之後把帳回給伊等語（
    偵2094號卷一第367 、368 、375 頁）均相符，並有附表二
    通訊監察譯文顯示被告甲○○與共同被告丁○○討論毒品價
    格、販賣情形（附表二編號2 、7） ，共同被告乙○○向被
    告甲○○催帳詢問共同被告戊○○回帳情形，被告甲○○則
    告以會叫丁○○處理（附表二編號3） 、丁○○向共同被告
    戊○○催帳並先墊付應回帳之款項（附表二編號5） 可稽，
    足見被告甲○○、共同被告戊○○、丁○○、乙○○供、證
    述由乙○○以1 兩4 萬元，提供毒品甲基安非他命予被告甲○○，被告甲○○經由丁○○，將毒品甲基安非他命交給戊○○，要求戊○○以1 兩4 萬3 千元價格回帳，渠等藉機賺
    取中間差價之販賣情形，與事實相符；徵諸渠等供稱之上開
    販毒模式，乙○○提供毒品甲基安非他命予被告甲○○，被
    告甲○○毋需同時支付買賣價金，俟戊○○販出後將販毒所
    得回帳予丁○○、被告甲○○，被告甲○○再回帳給乙○○
    ，顯與毒品買賣同時交付毒品、價金之常情不合，可徵渠等
    間並非毒品買賣之上下游關係；進者，乙○○向被告甲○○
    催帳、被告甲○○即轉而要求丁○○向戊○○催帳，有附表
    二之通訊監察譯文可憑，適與渠等上開供稱之共犯模式相符
    ，證人戊○○復證稱其於犯罪事實一、(一)、(二)販賣予丙○○
    、李建賢之友人之毒品甲基安非他命係被告甲○○交予丁○○、丁○○再交給伊販賣，伊於犯罪事實一、(二)並邀同丙○○共同販賣予李建賢之友人，足證犯罪事實一、(一)、(二)之販
    賣犯行，分別為被告甲○○、乙○○、丁○○、戊○○、丙○○事前合謀；被告甲○○雖辯稱其經由丁○○將毒品甲基
    安非他命交給戊○○，戊○○販賣予何人伊不清楚云云，惟
    被告甲○○供稱：乙○○以1 兩、4 萬元之價格交給伊毒品
    甲基安非他命，經由丁○○以1 兩、4 萬3 千元之價格交給
    戊○○去販賣，其中2 千元是伊的利潤，戊○○向伊借3 萬
    元，販毒賺的錢慢慢還給伊；販賣毒品的模式就是伊與乙○○、丁○○交毒品給戊○○，戊○○會去販賣，販賣地點包
    括汐止市的丙○○等人，之後戊○○再把賣毒品的錢回給伊
    ，伊再把錢回給乙○○；伊在98年10月15日交給戊○○1 兩
    毒品甲基安非他命，戊○○從98年10月15日到98年11月30日
    將1 兩甲基安非他命的錢陸續回帳給伊，乙○○給伊1 兩4
    萬元，伊交代戊○○1 兩回帳4 萬3 千元等語（偵2094號卷
    一第18、65、67、71頁、本院卷一第222 頁、卷二第188 頁
    背面、第277 頁），可徵被告甲○○等人之共犯合意即係由
    戊○○負責銷售甲基安非他命並將一定金額回帳給丁○○、
    被告甲○○，被告甲○○再回帳給乙○○，渠等係各自分擔
    犯罪行為之一部（乙○○負責提供毒品甲基安非他命予被告
    甲○○，被告甲○○、丁○○交給戊○○對外販賣），相互
    利用他人行為，而達其販賣毒品甲基安非他命之目的；又共
    同正犯之意思聯絡，原不以數人間直接發生者為限，即有間
    接之聯絡者，亦包括在內（最高法院77年度臺上字第2135號
    判例參照），被告甲○○與犯罪事實一、(二)之共犯丙○○雖
    無直接犯意聯絡，惟戊○○為達販賣毒品甲基安非他命予李
    建賢友人之目的，而邀同丙○○共同販賣，並未超出其與被
    告甲○○上開共犯合意，無礙於被告甲○○與丙○○共犯之
    成立。是戊○○於犯罪事實一、(一)販賣毒品甲基安非他命予
    丙○○、犯罪事實一、(二)邀同丙○○販賣毒品甲基安非他命
    予李建賢友人，均屬被告甲○○與乙○○等人販賣毒品甲基
    安非他命之合同意思範圍內，不論被告甲○○是否知悉戊○○之販賣對象，被告甲○○仍應就上開犯行共同負責。
三、次查，毒品甲基安非他命之非法買賣，政府一向查禁森嚴，
    且重罰不寬貸，衡諸常情，倘非有利可圖，絕無平白甘冒被
    嚴查重罰高度風險之理，從而，舉凡其有償交易，除足反證
    其確另基於某種非圖利本意之關係外，通常尚難因無法查悉
    其販入價額作為是否高價賣出之比較，諉無營利之意思，阻
    卻販賣犯行之追訴（最高法院84年度第3 次刑事庭會議決議
    、87年度臺上字第3164號判決參照），經查，被告甲○○自
    承乙○○以1 兩、4 萬元之價格交給伊毒品甲基安非他命，
    經由丁○○以1 兩、4 萬3 千元之價格交給戊○○去販賣，
    其中2 千元是伊的利潤，另1 千元作為「娃娃天堂」電玩店
    之公款，戊○○欠伊錢，用販毒賺的錢慢慢還給伊等語，業
    如前述，雖被告甲○○辯稱戊○○並未將其要求之1 兩、4
    萬3 千元販毒所得全數回帳云云（本院卷二第187 頁背面、
    第188 頁），惟乙○○既係以1 兩、4 萬元價格提供毒品甲
    基安非他命予被告甲○○，被告甲○○又自承其要求戊○○
    須回帳1 兩、4 萬3 千元，中間差價或作為被告甲○○之利
    潤或清償戊○○所欠債務，足徵被告甲○○意圖從中獲取差
    價利益，其辯稱無營利意圖云云，顯無足採。
四、綜上述，被告甲○○意圖營利，與乙○○、丁○○、戊○○
    共犯本件犯行，事證明確，堪可認定，應依法論科。
五、論罪科刑：
  (一)按法規之制定與法規之修正，如有特定生效日之必要者，依
    中央法規標準法第14條或第20條第2 項準用第14條之規定，
    應分別特定其施行日期。法規制定或前次修正基於特殊因素
    所特定之施行日期，並不適用於日後修正或再次修正之條文
    。又法律之制定或修正，若未明定施行日期者，中央法規標
    準法雖未規定應自何時生效，然法律既經制定或修正並經總
    統公布，自應依一般原則，自公布日起算至第3 日發生效力
    。92年7 月9 日修正公布之毒品危害防制條例第36條規定：
    「本條例自公布後6 個月施行」，其立法理由謂：「(一)依修
    正草案第2 條第3 項規定，法務部需會同衛生署成立審議委
    員會每3 個月定期檢討調整毒品之分級及品項，而本次新增
    第4 級毒品，有需要在新法施行前先經該審議會檢討後再調
    整公布，爰預留6 個月緩衝期，以利處理。(二)依本條例新修
    正之規定，有必要再訂定相關子法及修正相關法規，以配合
    本條例之施行，故亦有需要預留適當緩衝期，以利訂頒相關
    子法及相關法規之配合修正」，上開規定顯係因應此次修正
    之需，始預留適當之緩衝期，故其後修正條文之施行日期尚
    難援引此一規定而為標準，若未明定施行日期者，自應依一
    般原則，自公布日起算至第3 日發生效力。經查，毒品危害
    防制條例第4 、11、11之1 、17、20、25條於98年5 月20日
    經總統以華總一義字第09800125141 號令修正公布，依上開
    說明，修正條文應自公布日起第3 日即98年5 月22日發生效
    力。本件被告犯罪行為時間均在上開毒品危害防制條例修正
    條文生效後，揆諸前揭說明，自應適用修正後即行為時毒品
    危害防制條例之規定，不生新舊法比較之問題。
  (二)次按犯毒品危害防制條例第4 條至第8 條、第10條或第11條
    之罪，供出毒品來源，因而查獲其他正犯或共犯者，減輕或
    免除其刑（第1 項）；犯第4 條至第8 條之罪於偵查及審判
    中均自白者，減輕其刑（第2 項），修正後毒品危害防制條
    例第17條定有明文。毒品危害防制條例第17條第1 項所稱「
    供出毒品來源，因而查獲其他正犯或共犯者」，係指被告供
    出毒品來源之有關資料，諸如其他正犯或共犯之姓名、年籍
    、住居所、或其他足資辨別之特徵等，使調查或偵查犯罪之
    公務員因而對之發動調查或偵查並查獲其他正犯或共犯而言
    ，被告之「供出毒品來源」，與調查或偵查犯罪之公務員對
    之發動調查或偵查並進而破獲之間，論理上須具有先後且相
    當的因果關係，若被告供出毒品來源者之前，調查或偵查犯
    罪之公務員已有確切之證據，足以合理之懷疑被告所供販賣
    毒品來源之人，則嗣後之破獲與被告之「供出毒品來源」間
    ，即欠缺先後且相當的因果關係，自不得適用上開規定予以
    減刑（最高法院98年度臺上字第7614號、97度臺上字第1475
    號判決參照）。又犯毒品危害防制條例第4 條至第8 條之罪
    於偵查及審判中均自白者，減輕其刑，修正後毒品危害防制
    條例第17條第2 項定有明文。98年5 月20日修正之毒品危害
    防制條例第17 條 ，乃採行寬厚之刑事政策，修正原條文，
    擴大適用範圍，除於第1 項規定供出毒品來源，因而查獲其
    他正犯或共犯者，減輕或免除其刑外，並增列第2 項於偵查
    及審判中自白者，減輕其刑之規定，以鼓勵毒販自白認罪，
    本條項之規定，既為於偵查中及審判中均自白，而非於偵查
    中及審判中之每次陳述均自白，則被告在偵查中歷次陳述只
    要曾經自白（一次以上），且在審判中歷次陳述亦曾經自白
    （一次以上），解釋上即符合該條項之規定。再參酌貪污治
    罪條例第8 條第2 項規定在偵查中自白，亦認為只要被告在
    警詢（或調查局詢問）中，或在檢察官訊問中，曾經有一次
    自白，即可依該條項減輕其刑，並不以在檢、警、調之歷次
    詢問中，全部自白為必要（最高法院98年度臺上字第7231號
    判決參照）。又所謂自白，係針對被嫌疑為犯罪之事實陳述
    ，不包括該事實之法律評價，被告或犯罪嫌疑人在偵查中，
    若可認為已對自己被疑為犯罪之事實是認，縱對於該行為在
    刑法上之評價尚有主張，仍無礙於此項法定減刑事由之成立
    （最高法院98年度臺上字第448 號判決參照）。經查：(一)本
    件係檢察官指揮刑事警察局、臺北市政府警察局松山分局、
    萬華分局、桃園縣憲兵隊等單位，對丁○○等人執行通訊監
    察，配合通訊監察所得執行跟監埋伏等作為，於99年1 月28
    日查獲丁○○、戊○○、乙○○、被告甲○○等人，有刑事
    警察局刑事案件移送書在卷可稽（偵2094號卷三第4 頁），
    可徵本件並無被告甲○○供出毒品甲基安非他命來源為乙○○而查獲乙○○之情形；被告甲○○雖具狀稱其於99年6 月
    15日於臺北市政府警察局松山分局為毒品來源上游之供述等
    語（本院卷三第206 頁），惟尚未偵查破獲，難認與毒品危
    害防制條例第17條第1 項之減刑規定相符。(二)被告甲○○就
    上開犯罪事實，於偵查及審判均為自白，業如前述，符合毒
    品危害防制條例第17條第2 項之減刑條件，均各減輕其刑。
  (三)核被告甲○○就犯罪事實一、(一)、(二)所為，均係犯毒品危害
    防制條例第4 條第2 項之販賣第二級毒品罪。被告甲○○販
    賣第二級毒品甲基安非他命前持有第二級毒品甲基安非他命
    之低度行為，為販賣之高度行為吸收，均不另論罪。被告甲○○就犯罪事實一、(一)，與乙○○、丁○○、戊○○、就犯
    罪事實一、(二)與乙○○、丁○○、戊○○、丙○○間有犯意
    連絡及行為分擔，均為共同正犯。起訴書就犯罪事實一、(二)
    漏未記載丙○○為共犯，尚有未洽。被告甲○○就犯罪事實
    一、(一)、(二)所犯之2 罪，其犯意各別，行為互異，應分論併
    罰。被告甲○○上開2 罪，均符合毒品危害防制條例第17條
    第2 項之減刑條件，業如前述，各依上開規定減輕其刑。又
    按刑法第59條規定犯罪之情狀可憫恕者，得酌量減輕其刑，
    其所謂「犯罪之情狀」，與同法第57條規定科刑時應審酌之
    一切情狀，並非有截然不同之領域，於裁判上酌減其刑時，
    應就犯罪一切情狀（包括第57條所列舉之10款事項），予以
    全盤考量，審酌其犯罪有無可憫恕之事由（即有無特殊之原
    因與環境，在客觀上足以引起一般同情，以及宣告法定低度
    刑，是否猶嫌過重等等），以為判斷。而就販賣毒品案件中
    ，同為販賣毒品之人，其原因動機不一，犯罪情節未必盡同
    ，或有大盤毒梟者，亦有中、小盤之分，甚或僅止於吸毒者
    同儕間為求互通有無之有償轉讓者亦有之，其販賣行為所造
    成危害社會之程度自屬有異，於此情形，倘依其情狀處以適
    當徒刑，即足以懲儆，並可達防衛社會之目的者，自非不可
    依客觀之犯行與主觀之惡性二者加以考量其情狀，是否有可
    憫恕之處，適用刑法第59條之規定酌量減輕其刑，期使個案
    裁判之量刑，能斟酌至當，符合比例原則（最高法院95年度
    臺上字第6157號判決參照）。查本件被告甲○○意圖營利販
    賣毒品甲基安非他命，增加毒品在社會流通之危險性，對於
    國民健康及社會秩序已生危害，固應受非難，惟其於本件販
    賣予丙○○、李建賢友人毒品甲基安非他命之數量非鉅，與
    大量散播毒品之大盤、中盤毒販相較，其間顯然有別，衡情
    自屬情輕法重，其犯罪情狀不無可憫恕之處，本院認縱處以
    毒品危害防制條例第4 條第2 項之法定最低刑度，猶嫌過重
    ，爰依刑法第59條之規定，就犯罪事實一、(一)、(二)之犯行遞
    減其刑。爰審酌被告甲○○並無犯罪前科，為圖賺取不法利
    益，竟以販賣毒品方式牟利，兼衡其犯罪之動機、手段、販
    賣毒品之次數、智識程度及其犯罪後態度等一切情狀，分別
    量處如主文所示之刑，並定其應執行刑。
六、末按毒品危害防制條例第18條前段規定：查獲之第二級毒品
    ，不問屬於犯人與否，沒收銷燬之；被告經法院為有罪之科
    刑判決時，查獲之毒品，與被告本案所犯並經法院諭知有罪
    者若全然無關，不得於該有罪判決之主刑下宣告沒收（最高
    法院94年度臺上字第1227號判決參照）；又毒品危害防制條
    例第19條第1 項規定所稱追徵其價額或以其財產抵償之，須
    於供犯罪所用或因犯罪所得之財物，全部或一部不能沒收時
    ，始有其適用，如無全部或一部不能沒收之情形，自無併諭
    知追徵其價額或以其財產抵償之必要（最高法院95年度臺上
    字第1001號判決參照）。經查：
  (一)被告甲○○為警搜索時，並未查獲販毒所得，共犯乙○○則
    為警查獲現金2 萬5 千元，有刑事警察局搜索扣押筆錄、扣
    押物品目錄表在卷可稽（偵2094號卷一第291 、292 頁、第
    293 頁背面），乙○○並供承上開扣案現金為販毒所得（本
    院卷三第106 頁），衡以被告甲○○供稱：伊陸續回帳給乙○○，在98年11月底之前回清等語、丁○○供稱：本件販毒
    所得收到的錢都有交回給乙○○等語（本院卷二第280 頁背
    面、卷三第105 頁背面），堪認上開於共同被告乙○○處查
    獲扣案之現金包含犯罪事實一、(一)、(二)之販毒所得3 千元、
    7 千元（共計1 萬元），應依毒品危害防制條例第19條第1
    項規定，於各次犯行項下諭知沒收，且已扣案並無不能沒收
    情形，爰不諭知以其財產抵償之。至乙○○遭查獲之其餘扣
    案現金，並無證據足認係屬本件販毒所得，無從諭知沒收。
    又共犯丁○○雖亦為警查獲現金7 萬2 千900 元（偵2094號
    卷三第222 至224 頁、第226 頁），惟丁○○辯稱上開現金
    係伊自己的錢，2 萬元要還別人錢，其他錢是家用等語（本
    院卷三第105 頁背面），復無其他證據可資證明該現金為本
    件販毒所得，爰不諭知沒收。
  (二)扣案於被告甲○○住處查獲如附表一編號1 所示之行動電話
    1 支（含門號0000000000號SIM 卡1 張）、共犯丁○○遭查
    獲如附表一編號2 所示之行動電話1 支（含門號0000000000
    號SIM 卡1 張）、共犯戊○○遭查獲如附表一編號3 所示之
    物、共犯乙○○遭查獲如附表一編號4 所示之物、共犯（犯
    罪事實一、(二)）丙○○遭查獲如附表一編號5 所示之行動電
    話1 支，分別為被告甲○○、共犯丁○○、戊○○、乙○○
    、丙○○於犯罪事實一、(一)、(二)相互連絡販毒事宜、分裝毒
    品甲基安非他命所用之物，且各為渠等所有，經被告甲○○
    、共同被告丁○○、戊○○、乙○○、丙○○供明在卷（本
    院卷三第11頁、第105 頁背面、第106 頁、本院卷二第91頁
    背面），並有行動電話門號0000000000號（申登人為被告甲○○）、0000000000號（申登人為丁○○）、0000000000號
    （申登人為乙○○）（本院卷二第160 、163 頁）在卷可參
    ，上開扣案物均依毒品危害防制條例第19條第1 項前段規定
    ，並依共犯責任共同原則，各於上開犯罪事實項下諭知沒收
    ，且無不能沒收情形，爰不諭知追徵其價額。附表二編號5
    、附表三、附表四通訊監察譯文所示共犯戊○○持用之行動
    電話門號0000000000號、丙○○持用行動電話門號00000000
    00號，雖亦屬戊○○、丙○○分別供犯罪事實一、(一)、(二)所
    用之物，惟申登人為統一超商股份有限公司（本院卷二第16
    0 頁）、式泉企業社（本院卷三第110 頁），並非共同被告
    戊○○、丙○○所有，無從諭知沒收。
  (三)扣案共同被告丁○○為警查獲之毒品安非他命2 包（偵2094
    號卷二第289 頁），係共同被告乙○○於99年1 月23日或25
    日拿給丁○○、共同被告戊○○為警查獲之安非他命1 大包
    （內含7 小包）（偵2094號卷三第239 頁），係丁○○於警
    方搜索前1 週交給戊○○，經丁○○、戊○○供明（本院卷
    三第105 頁背面、第106 頁），而本件被告甲○○僅於98年
    10月中旬向乙○○取得毒品甲基安非他命，且於98年11月底
    已回帳清楚，是上開扣案毒品安非他命顯係共犯丁○○、戊○○於本件犯行後另行取得，難認與本件犯罪有關；扣案之
    其餘物品，亦無證據證明與被告甲○○上開犯行有關，均不
    另為諭知沒收。
據上論斷，應依刑事訴訟法第299 條第1 項前段，毒品危害防制
條例第4 條第2 項、第17條第2 項、第19條第1 項，刑法第11條
、第28條、第59條、第51條第5 款，判決如主文。
本案經檢察官吳昭瑩到庭執行職務。
中    華    民    國    99    年    6     月    24    日
                  刑事第六庭審判長法  官  杜惠錦
                                  法  官  梁哲瑋
                                  法  官  陳美彤
以上正本證明與原本無異。
如不服本判決應於收受判決後10日內向本院提出上訴書狀，並應
應敘述具體理由。其未敘述上訴理由者，應於上訴期間屆滿後20
日內向本院補提理由書(均須按他造當事人之人數附繕本)「切勿
逕送上級法院」。
                                   書記官  吳旻玲
中    華    民    國    99    年    6     月    24    日
【附表一】
┌──┬──────────────────────┬──────────┐
│編號│扣案物品                                    │扣押物品目錄表卷頁  │
├──┼──────────────────────┼──────────┤
│1   │行動電話壹支（含門號0000000000號SIM 卡壹張）│偵2094號卷三第249 頁│
│    │（在基隆市○○區○○街379 巷75之1 號查獲朱天│                    │
│    │霖時扣得）                                  │                    │
├──┼──────────────────────┼──────────┤
│2   │行動電話壹支（含門號0000000000號SIM 卡壹張）│偵2094號卷三第225 頁│
│    │（在基隆市○○區○○街28號查獲丁○○時扣得）│                    │
├──┼──────────────────────┼──────────┤
│3   │行動電話壹支（不含SIM 卡）、電子磅科壹臺、夾│偵2094號卷三第238 、│
│    │鏈袋壹批（在基隆市○○區○○街2 之3 號4 樓查│239 頁              │
│    │獲戊○○時扣得）                            │                    │
├──┼──────────────────────┼──────────┤
│4   │行動電話壹支（含門號0000000000號SIM 卡壹張）│偵2094號卷三第265 頁│
│    │、電子磅秤參個（在基隆市七堵區○○○路15之51│                    │
│    │號9樓之5查獲乙○○時扣得）                  │                    │
├──┼──────────────────────┼──────────┤
│5   │行動電話壹支（不含SIM 卡）（在汐止市○○路  │偵2094號卷三第295 頁│
│    │198 巷3號2樓查獲丙○○時扣得）              │                    │
└──┴──────────────────────┴──────────┘
【附表二】
┌─┬─────┬──────┬───────┬───────────────┬──────┐
│編│ 通聯時間 │發話人      │受話人        │通訊監察譯文內容              │卷證頁次    │
│號│          │            │              │                              │            │
├─┼─────┼──────┼───────┼───────────────┼──────┤
│1 │98年11月07│李振誠（B） │甲○○（A）   │B：哥哥有說給你幾個嗎？       │偵2094號卷一│
│  │日下午2 時│0000000000  │0000000000    │A：那是上一次的，本來說是40， │第48頁      │
│  │5 分13秒  │            │              │   後來昨天給我又說42，那感覺 │            │
│  │          │            │              │   就很不好了。               │            │
│  │          │            │              │B：說實在的不能怪他，昨天真的 │            │
│  │          │            │              │   很貴。                     │            │
├─┼─────┼──────┼───────┼───────────────┼──────┤
│2 │98年11月07│甲○○（A） │丁○○（B）   │A：我這邊沒有，我先跟你講一下 │偵2094號卷一│
│  │日下午3 時│0000000000  │0000000000    │   。                         │第50頁      │
│  │4分17秒   │            │              │B：是不是你問他他才這樣。     │            │
│  │          │            │              │A：他要給我42，然後故意叫我一 │            │
│  │          │            │              │   半24慢慢這樣出。           │            │
│  │          │            │              │B：那你就不要了，不要理他，我 │            │
│  │          │            │              │   去催他弟弟，他給我的就算你 │            │
│  │          │            │              │   的阿。他弟給我42的時候，我 │            │
│  │          │            │              │   一樣就出45再給你。         │            │
│  │          │            │              │A：他這樣給我還有附帶條件，他 │            │
│  │          │            │              │   說她身邊還有軟的6000叫我也 │            │
│  │          │            │              │   要順便啦，我就跟他說我不要 │            │
│  │          │            │              │   碰，他說店長我是挺你的，這 │            │
│  │          │            │              │   價錢是你才有的。           │            │
│  │          │            │              │B：你就不要了，他弟弟這裡我跟 │            │
│  │          │            │              │   他拿42，45算你的，我再出貨 │            │
│  │          │            │              │   給嘟彭。                   │            │
│  │          │            │              │A：你不要再給嘟彭了，他還要回 │            │
│  │          │            │              │   帳的。                     │            │
│  │          │            │              │B：反正你就撐著，他有給我我就 │            │
│  │          │            │              │   跟你講。                   │            │
├─┼─────┼──────┼───────┼───────────────┼──────┤
│3 │98年11月07│乙○○（B） │甲○○（A）   │B：你在哪裡？                 │偵2094號卷一│
│  │日下午7 時│0000000000  │0000000000    │A：我在快樂城。               │第49頁      │
│  │31分22秒  │            │              │B：剩下的帳你要怎麼處理。     │            │
│  │          │            │              │A：我在催了，你說叫人來拿還沒 │            │
│  │          │            │              │   來拿。                     │            │
│  │          │            │              │B：我知道。                   │            │
│  │          │            │              │A：我先催米姐一個5,000啦。    │            │
│  │          │            │              │B：那「黑衣」的沒有給嗎？     │            │
│  │          │            │              │A：你給我的東西我沒有給「黑   │            │
│  │          │            │              │   衣」，第一個我拿給「嘟朋」 │            │
│  │          │            │              │   了。                       │            │
│  │          │            │              │B：二個阿。                   │            │
│  │          │            │              │A：什麼二個，你又拿去一個ㄟ， │            │
│  │          │            │              │   你忘記了嗎？               │            │
│  │          │            │              │B：那「嘟朋」都沒有回帳嗎？   │            │
│  │          │            │              │A：他都沒有啊，這中間有很多的 │            │
│  │          │            │              │   問題。                     │            │
│  │          │            │              │B：我不管那是你的事情。       │            │
│  │          │            │              │A：我知道米姐只剩5,000 啦，我 │            │
│  │          │            │              │   再給你啦。                 │            │
│  │          │            │              │B：好我知道怎麼做了。         │            │
├─┼─────┼──────┼───────┼───────────────┼──────┤
│4 │98年11月07│甲○○（A） │乙○○（B）   │B：你那裡還有多少啊？         │偵2094號卷一│
│  │日下午9 時│0000000000  │0000000000    │A：我現在還有一個5,000 啊，另 │第49頁      │
│  │19分      │            │              │   外還有4 萬1 的就這樣了。   │            │
│  │          │            │              │B：你要跟講個時間好嗎，因為我 │            │
│  │          │            │              │   不想做了，我錢要還人家了。 │            │
│  │          │            │              │A：我知道不該跟你拖那麼久啦， │            │
│  │          │            │              │   我打給嘟朋跟他催一下。     │            │
│  │          │            │              │B：我知道你那邊已經有人配合了 │            │
│  │          │            │              │   ... ，我跟你講你那邊的東西 │            │
│  │          │            │              │   是我弟弟的啦。             │            │
│  │          │            │              │A：你這樣講好像是我對不起你一 │            │
│  │          │            │              │   樣。                       │            │
│  │          │            │              │B：昨天晚上我跟你說的你要不要 │            │
│  │          │            │              │   都沒關係，我跟你說明天東西 │            │
│  │          │            │              │   就進來，明天40000 的，你說 │            │
│  │          │            │              │   好，結果勒你跟我弟弟拿。   │            │
│  │          │            │              │A：我沒有跟他拿是你弟弟拿給我 │            │
│  │          │            │              │   說是你的貨，我說帳是不是回 │            │
│  │          │            │              │   給你哥哥，他說對。         │            │
│  │          │            │              │B：他拿給你幾個啊？           │            │
│  │          │            │              │A：三個啊，他說我之前欠你一個 │            │
│  │          │            │              │   ，我說對共四個。           │            │
│  │          │            │              │B：那我很不爽啊。             │            │
│  │          │            │              │A：你總不能說他的東西我都不   │            │
│  │          │            │              │   用拿，而且要限跟你說過才可 │            │
│  │          │            │              │   拿那不是很奇怪。           │            │
├─┼─────┼──────┼───────┼───────────────┼──────┤
│5 │98年11月07│丁○○（A） │戊○○（B）   │昨天的半個都算你自己的你給我的│偵2094號卷一│
│  │日23時04分│0000000000  │0000000000    │東西是兩萬八千我替你回店長六千│第88頁      │
│  │47秒      │            │              │                              │            │
├─┼─────┼──────┼───────┼───────────────┼──────┤
│6 │98年11月09│乙○○（B） │甲○○（A）   │B：你拿5嗎？對不對。          │偵2094號卷一│
│  │日下午9 時│0000000000  │0000000000    │A：我跟你講6，應該是6。       │第51頁      │
│  │17分28秒  │            │              │B：那剩多少？                 │            │
│  │          │            │              │A：剩13啊。                   │            │
│  │          │            │              │B：好我數一下。               │            │
├─┼─────┼──────┼───────┼───────────────┼──────┤
│7 │98年11月23│甲○○（A） │丁○○（B）   │A：我們公款還有多少？         │偵2094號卷一│
│  │日下午8 時│0000000000  │0000000000    │B：現金二千，其他都是欠的。   │第52頁      │
│  │40分21秒  │            │              │A：妳今天是不是要回帳，回五萬 │            │
│  │          │            │              │   元給我對不對。             │            │
│  │          │            │              │B：要看嘟彭啊，看他什麼時候回 │            │
│  │          │            │              │   給我。                     │            │
│  │          │            │              │A：為什麼？                   │            │
│  │          │            │              │B：昨天你不是要他去買，他試的 │            │
│  │          │            │              │   不好所以沒跟他買。         │            │
│  │          │            │              │A：好啦，你趕快回帳給我，銘城 │            │
│  │          │            │              │   【音譯】有沒有給你。       │            │
│  │          │            │              │B：哪有，人家是要【女】的。   │            │
│  │          │            │              │A：嘟彭回了二萬後續還有前面的 │            │
│  │          │            │              │   要繼續回。                 │            │
│  │          │            │              │B：還有前面的三八而已。       │            │
│  │          │            │              │A：他不是要賣女生【海洛因】來 │            │
│  │          │            │              │   補嗎？                     │            │
│  │          │            │              │B：對啊現在就是要等人家來拿啊 │            │
│  │          │            │              │   。                         │            │
│  │          │            │              │A：今天一定要回啦。           │            │
│  │          │            │              │B：好。                       │            │
├─┼─────┼──────┼───────┼───────────────┼──────┤
│9 │98年12月8 │乙○○（B） │甲○○（A）   │B：店長，現在錢怎麼樣？       │偵2094號卷一│
│  │日下午9 時│0000000000  │0000000000    │A：都有再叫他回啊，這二天有比 │第58頁      │
│  │59分13秒  │            │              │   較慢，我再問一下。         │            │
│  │          │            │              │B：哪有比較慢，他還跟我調ㄟ。 │            │
│  │          │            │              │A：好我再問一下。             │            │
├─┼─────┼──────┼───────┼───────────────┼──────┤
│10│98年12月8 │乙○○（B） │甲○○（A）   │B：她剛剛打電話給我，他說是   │偵2094號卷一│
│  │日下午10時│0000000000  │0000000000    │   我自己拿給他的，就是那個的 │第58頁      │
│  │10分39秒  │            │              │   四分之一，你自己等一下去看 │            │
│  │          │            │              │   。                         │            │
│  │          │            │              │A：好                         │            │
├─┼─────┼──────┼───────┼───────────────┼──────┤
│11│98年12月8 │甲○○（A） │乙○○（B）   │B：去找她跟他要啦。           │偵2094號卷一│
│  │日下午11時│0000000000  │0000000000    │A：我現在要過去了啊。         │第59頁      │
│  │58分15秒  │            │              │B：他在那裡弄東弄西的，我是沒 │            │
│  │          │            │              │   有差。                     │            │
│  │          │            │              │A：她現在還欠我12萬，我還欠你 │            │
│  │          │            │              │   10萬，我自己還墊了2 萬在那 │            │
│  │          │            │              │   邊勒。                     │            │
│  │          │            │              │B：沒有我是去他那裡試他那裡是 │            │
│  │          │            │              │   什麼情形，我就丟個41、41的 │            │
│  │          │            │              │   丟在那裡，我要看他怎樣。   │            │
└─┴─────┴──────┴───────┴───────────────┴──────┘
【附表三】
┌─┬─────┬──────┬───────┬───────────────┬──────┐
│編│通聯時間  │發話人      │受話人        │通訊監察譯文內容              │卷證頁次    │
│號│          │            │              │                              │            │
├─┼─────┼──────┼───────┼───────────────┼──────┤
│1 │98年11月17│丙○○（老表│戊○○（A）   │A：喂。                       │偵2094號卷一│
│  │日16時44分│）（B）     │0000000000    │B：要好的喔。                 │第151頁     │
│  │29秒      │0000000000  │              │A：臭雞巴，3 千元又要好的，要 │            │
│  │          │            │              │   好一點至少也要8 萬元。     │            │
│  │          │            │              │B：喔。                       │            │
├─┼─────┼──────┼───────┼───────────────┼──────┤
│2 │98年11月17│丁○○（B ）│戊○○（A）   │A：喂。                       │偵2094號卷一│
│  │日17時00分│0000000000  │0000000000    │B：你錢一定記得收回來，不要   │第151頁     │
│  │14秒      │            │              │   給人家欠，不然店長叫我東西 │            │
│  │          │            │              │   不要再給你放了。           │            │
│  │          │            │              │A：不然我東西還你們，我不要了 │            │
│  │          │            │              │   。                         │            │
│  │          │            │              │B：我只是講不要給人家欠。     │            │
├─┼─────┼──────┼───────┼───────────────┼──────┤
│3 │98年11月17│戊○○（A） │丙○○（老表）│A：老表，我跟眼鏡的在樓下了。 │偵2094號卷一│
│  │日17時14分│0000000000  │（B）         │B：你上來。                   │第151頁背面 │
│  │49秒      │            │0000000000    │                              │            │
└─┴─────┴──────┴───────┴───────────────┴──────┘
【附表四】
┌─┬─────┬──────┬───────┬───────────────┬──────┐
│編│通聯時間  │發話人      │受話人        │通訊監察譯文內容              │卷證頁次    │
│號│          │            │              │                              │            │
├─┼─────┼──────┼───────┼───────────────┼──────┤
│1 │98年11月18│李建賢（B） │戊○○（A）   │A：喂。                       │偵2094號卷一│
│  │日00時16分│0000000000  │0000000000    │B：上次跟你講那個好了啊。     │第151頁背面 │
│  │52秒      │            │              │A：那個7千那個喔，在哪裡。    │            │
│  │          │            │              │B：舊莊啊。                   │            │
│  │          │            │              │A：還是你約來汐止我趕過去。   │            │
│  │          │            │              │B：好。                       │            │
├─┼─────┼──────┼───────┼───────────────┼──────┤
│2 │98年11月18│李建賢（B） │戊○○（A）   │A：我叫老表拿給你好了。       │偵2094號卷一│
│  │日00時55分│0000000000  │0000000000    │B：好。                       │第152頁     │
│  │22秒      │            │              │                              │            │
├─┼─────┼──────┼───────┼───────────────┼──────┤
│3 │98年11月18│戊○○（A） │老表（B）     │A：建賢他朋友要拿四個工人，我 │偵2094號卷一│
│  │日00時56分│0000000000  │0000000000    │   跟他講7 千。               │第152頁     │
│  │14秒      │            │              │B：我打給他看看。             │            │
│  │          │            │              │A：好。                       │            │
├─┼─────┼──────┼───────┼───────────────┼──────┤
│4 │98年11月18│戊○○（A） │老表（B）     │那些算我的，誰叫我沒跟你提醒一│偵2094號卷一│
│  │日07時39分│0000000000  │0000000000    │定要當面收錢。                │第152頁     │
│  │28秒      │            │              │                              │            │
└─┴─────┴──────┴───────┴───────────────┴──────┘
附錄本判決論罪法條全文
毒品危害防制條例第4 條第2 項
製造、運輸、販賣第二級毒品者，處無期徒刑或7 年以上有期徒
刑，得併科新臺幣1 千萬元以下罰金。

司法院資訊處製作；財團法人民間司法改革基金會備份。
